臺灣基隆地方法院刑事判決　　　　　　96年度交簡上字第22號
上　訴　人　臺灣基隆地方法院檢察署檢察官
被　　　告　丙○○
上列上訴人因被告犯公共危險案件，不服本院基隆簡易庭96年度
基交簡字第282 號，中華民國96年8 月6 日第一審簡易判決（聲
請簡易判決處刑案號：臺灣基隆地方法院檢察署96年度速偵字第
326 號）提起上訴，本院管轄之第二審合議庭判決如下：
    主  文
上訴駁回。
    事實及理由
一、本案經本院審理結果，認第一審簡易庭以被告丙○○酒後不
    能安全駕駛動力交通工具而駕駛，所為係觸犯刑法第185 條
    之3 之罪，依刑事訴訟法第449 條第1 項前段、第454 條第
    2 項，刑法第185 條之3 、第41條第1 項前段，刑法施行法
    第1 條之1 ，判處被告拘役30日，如易科罰金，以新臺幣（
    下同）1,000 元折算一日，核其認事用法，尚無違誤，量刑
    亦稱妥適，應予維持，爰引用第一審簡易判決及檢察官聲請
    簡易判決處刑書（如附件）記載之事實、證據及理由。
二、上訴人之上訴意旨略以：被告飲酒後駕車上路，視法律於無
    物，且酒後行駛路段係高速公路，更以時速131 公里超速行
    駛，對於公共交通構成極大威脅，且罔顧其他用路人之生命
    與身體安全，原審僅量處拘役30日，顯屬過輕，應量處有期
    徒刑5 月，方屬適當，故請求撤銷原審判決，更為適當之判
    決。
三、本院則以：原審判決認被告罪證明確，進而論罪科刑，量處
    拘役30日，併諭知易科罰金之折算標準，經核原審判決係依
    檢察官聲請簡易判決處刑書意旨，適用簡易程序認定被告酒
    醉駕車，並於主文、事實及理由中敘明上開違法行為，認事
    用法並無違誤，自應予以維持。至宣告刑之輕重屬量刑問題
    ，而量刑本屬事實審法院得依職權自由裁量之事項，上訴意
    旨雖以原審量處之刑度過低，任意指摘原審判決不當云云，
    然被告前無酒醉駕車之前案紀錄（卷附臺灣高等法院被告前
    案紀錄表參照），本次經查獲後之呼氣中酒精濃度值為每公
    升0.57毫克，僅略高於司法實務認定已達不能安全駕駛程度
    之每公升0.55毫克，復未造成實害，原審量處拘役30日，難
    謂過輕。況原審判決業已敘明「審酌被告酒後駕車，顯見其
    漠視他人生命及身體安全，破壞公共交通安全非輕，並衡酌
    其犯後態度等一切情狀」而為量刑，並無上訴意旨所稱漏未
    審酌被告所為危害公共交通安全之情形，故本件上訴並無理
    由，應予駁回。
據上論斷，應依刑事訴訟法第455 條之1 第1 項、第3 項、第
368 條、第373 條，判決如主文。
本案經檢察官甲○○到庭執行職務。
中　　華　　民　　國　　96　　年　　10　　月　　30　　日
                    交通法庭審判長法  官  陳志祥
                                  法  官  陳伯厚
                                  法  官  楊皓清
以上為正本係照原本作成。
本件判決不得上訴。
中　　華　　民　　國　　96　　年　　10　　月　　30　　日
                                  書記官  盧鏡合
附錄論罪法條：
刑法第185 條之3
服用毒品、麻醉藥品、酒類或其他相類之物，不能安全駕駛動力
交通工具而駕駛者，處1 年以下有期徒刑、拘役或3 萬元以下罰
金。
附件：
臺灣基隆地方法院刑事簡易判決
                                  96年度基交簡字第282 號
聲　請　人　臺灣基隆地方法院檢察署檢察官
被　　　告　丙○○　男　44歲（民國○○年○ 月○○日生）
　　　　　　　　　　身分證統一編號：Ｚ000000000號
　　　　　　　　　　住基隆市○○區○○街207號13樓
上列被告因公共危險案件，經檢察官聲請以簡易判決處刑（96年
度速偵字第326 號），本院判決如下：
    主  文
丙○○服用酒類，不能安全駕駛動力交通工具而駕駛，處拘役
拾日，如易科罰金，以新臺幣壹仟元折算壹日。
    事實及理由
一、本件犯罪事實、證據及應適用之法條均引用如附件檢察官聲
    請簡易判決處刑書之記載。
二、本院審酌被告酒後駕車，顯見其漠視他人生命及身體安全，
    破壞公共交通安全非輕，並衡酌其犯後態度等一切情狀，量
    處如主文所示之刑，併諭知易科罰金之折算標準。
三、依刑事訴訟法第449 條第1 項前段、第454 條第2 項，刑法
    第185 條之3 、第41條第1 項前段，刑法施行法第1 條之1
    ，逕以簡易判決處刑如主文。
如不服本件判決，得自收受送達之日起10日內，向本院提起上訴
。
中　　華　　民　　國　　96　　年　　8 　　月　　6 　　日
                  基隆簡易庭法  官    劉桂金
以上正本證明與原本無異。
如不服本判決，應於判決送達後10日內，向本院提出上訴書狀，
上訴於本院合議庭，並按他造當事人之人數附具繕本。
中　　華　　民　　國　　96　　年　　8 　　月　　6 　　日
                            書記官    鄧順生
附錄論罪法條：
刑法第185 條之3
服用毒品、麻醉藥品、酒類或其他相類之物，不能安全駕駛動力
交通工具而駕駛者，處1 年以下有期徒刑、拘役或3 萬元以下罰
金。
附件：
臺灣基隆地方法院檢察署檢察官聲請簡易判決處刑書
　　　　　　　　　　　　　　　　　　 96年度速偵字第326號
　　被　　　告　丙○○　男　44歲（民國○○年○月○○日生）
　　　　　　　　　　　　住基隆市○○區○○街207號13樓
　　　　　　　　　　　　國民身分證統一編號：Ｚ000000000號
上列被告因公共危險案件，業經偵查終結，認為宜以簡易判決處
刑，茲將犯罪事實及證據並所犯法條分敘如下：
　　　　犯  罪  事  實
一、丙○○於民國96年7 月15日晚間9 時許，在基隆市八斗子某
    公園旁獨自飲用啤酒2 瓶後，已因酒精作用欠缺通常之注意
    力，而無安全駕駛車輛之能力，猶於同日晚間11時許駕駛車
    號8593-MT 號自小客車前往友人位於基隆市○○路上之住處
    聊天，並於96年7 月16日凌晨3 時許再行駕駛上開車輛欲前
    往臺北縣三重市工作，於96年7 月16日凌晨3 時32分許，行
    經基隆市○○區○道一號公路8 公里200 公尺南向處，因違
    規超速行駛經警攔查並進行酒精測試，其呼氣酒精濃度測定
    值仍高達每公升0.57毫克，始悉上情。
二、案經國道公路警察局第一警察隊報告偵辦。
  　　　證  據  並  所  犯  法  條
一、上揭犯罪事實，業據被告丙○○坦承不諱，此外復有呼氣酒
    精濃度測試紀錄表、刑法第185 條之3 案件測試觀察紀錄表
    、汽車駕駛人酒後生理協調平衡檢測紀錄表附卷可稽，堪信
    被告之自白與事實相符，其犯嫌堪以認定。
二、核被告所為，係犯刑法第185 條之3 服用酒類不能安全駕駛
    動力交通工具而駕駛罪嫌。請審酌被告飲酒後竟一再駕車，
    非但駛上高速公路，更以時速131 公里之速度嚴重超速行駛
    ，對用路人之安全造成極大威脅，完全罔顧他人之生命安全
    ，量處被告有期徒刑5 月，以資懲儆。
三、依刑事訴訟法第451條第1項聲請逕以簡易判決處刑。
　　此　致
臺灣基隆地方法院簡易庭
中　　華　　民　　國　　96　　年　　7 　　月　　18　　日
　　　　　　　　　　　　　　　檢察官　乙　○　○
本件正本證明與原本無異
中　　華　　民　　國　　96　　年　　7 　　月　　20　　日
　　　　　　　　　　　　　　　書記官　潘　健　安
附錄所犯法條：
刑法第185條之3
    服用毒品、麻醉藥品、酒類或其他相類之物，不能安全駕駛
    動力交通工具而駕駛者，處1 年以下有期徒刑、拘役或3 萬
    元以下罰金。
